臺灣臺中地方法院刑事判決　　　　　　　　　　　　九十一年度易字第一五七四號
　　公　訴　人　臺灣臺中地方法院檢察署檢察官
　　被　　　告　丙○○
右列被告因傷害等案件，經檢察官提起公訴（九十一年度偵字第三八四號），本院判
決如左：
    主  文
丙○○無故侵入住宅，處有期徒刑肆月，如易科罰金，以佰元折算壹日；又連續傷
害人之身體，處有期徒刑陸月，如易科罰金，以佰元折算壹日；又以加害生命之事
，恐嚇他人，致生危害於安全，處有期徒刑月，如易科罰金，以佰元折算壹日。
應執行有期徒刑拾月，如易科罰金，以佰元折算壹日。
    事  實
一、丙○○與丁○○原係男女朋友關係，丙○○不滿丁○○之刻意疏遠，於民國九十
    年十月三日凌晨二時許，前往臺中市○村路○段八二０號丁○○租住處，按門鈴
    未獲丁○○答應開門，竟未經丁○○同意，即擅自以手將大門門栓拉開後，先行
    進入前庭，再由未經關閉之窗戶攀爬入內，以此方式侵入丁○○之租住處後，見
    丁○○與乙○○○同處一室，心生妒意，竟基於普通傷害之概括犯意，先持丁○○客廳內之行動電話、垃圾桶、手提電腦、檯燈等物品，朝乙○○○身體部位丟
    擲，致使乙○○○因而受有左髖骨及左大腿瘀血之傷害，以逼迫乙○○○離去，
    丙○○見乙○○○猶待在原地不肯離去，乃衝進丁○○租住處之廚房內，執持二
    把尖刀返回客廳，持刀朝向乙○○○，以脅迫乙○○○離開，乙○○○見狀迅即
    奪門而出，前往該棟大樓警衛室求救，待乙○○○離去後，丙○○隨即持刀朝丁○○頭部毆擊，迫令丁○○下跪，並出言恐嚇稱：「要死大家一起死」等語，致
    使丁○○心生畏懼，並因而受有右側頭部裂傷二公分之傷害。
二、案經告訴人丁○○、乙○○○訴由臺中市警察局第一分局報告臺灣臺中地方法院
    檢察署檢察官偵查起訴。
    理  由
一、訊據被告丙○○矢口否認有何侵入住宅、傷害、恐嚇之犯行，辯稱：伊與告訴人
    丁○○係男女朋友，告訴人丁○○之租住處，亦係由伊所承租，屋內物品多係由
    伊所購置，伊平日也有居住在該處，又案發當天，伊見到告訴人乙○○○在屋內
    ，告訴人丁○○又不願開門，伊乃爬窗進入，隨即氣憤之下，乃執持屋內東西朝
    告訴人乙○○○腳前處丟擲，並未砸到告訴人乙○○○，只是警告告訴人乙○○○儘快離開之意，並無傷害之意思，後來伊進入廚房拿刀出來，告訴人乙○○○
    業已落荒而逃，伊手持刀與告訴人丁○○交談中，不慎揮及告訴人丁○○頭部，
    並非蓄意傷害告訴人丁○○，伊更無出言恐嚇告訴人丁○○之行為云云。經查：
    （一）告訴人丁○○承租前開處所，自行給付租金居住之情，業據提出房屋租賃
          契約書一份為證，證人即房東甲○○、黃松竹雖到庭證稱該房屋係由被告
          丙○○與告訴人丁○○共同前往承租等語，惟一般男女朋友交往期間，男
          性友人陪同前往承租房屋之情，所在多有，被告丙○○若係實際承租之人
          ，理當以其名義承租房屋，為何係以告訴人丁○○之名義訂立租約？又被
          告丙○○指稱房屋租金係由其支付，惟並未提出任何給付憑證以資說明，
          而告訴人丁○○業據提出付款支票在卷為憑，自以告訴人丁○○之陳述較
          為可採；又依據證人即大樓管理員黃秋永、林福星之證述內容，指稱經常
          見到被告丙○○於深夜前來找告訴人丁○○，至到早晨才離開，但被告林
          永勝並未居住該社區，因為被告丙○○並無停車位可以使用等情，顯見實
          際居住該處者，應係告訴人丁○○，被告丙○○僅係因與告訴人丁○○曾
          係男女朋友之關係，以致經常前往探視、留宿，則前開處所仍應屬告訴人
          丁○○之處所，被告丙○○不論屬於告訴人丁○○之親密友人與否，在未
          經告訴人丁○○之同意前，仍不得擅自進入之理，應屬至明。是以，由被
          告丙○○於警詢中供稱：「我持刷卡進入警衛室，（刷卡是跟警衛室購買
          的），至於房子我是從窗戶爬進去的。」等語（參照九十一年度偵字第三
          八四號偵查卷第五頁），俟於偵查中供稱：「她的大門用門栓拴起來，我
          從門的下方伸手進去把門栓拉開，然後按她裡面的門鈴，她不開門，我就
          從窗戶爬進去，再敲她房門，她不開，過了五分鐘，她才與乙○○○出來
          。」等語（參照九十一年度偵字第三八四號偵查卷第二五、二六頁），及
          告訴人丁○○於警詢中指訴：「丙○○是之前先盜辦我大樓的門禁刷卡，
          然後不知用何方式打開大門進入我的屋子，並翻越窗子進入我的屋內的。
          」等語（參照九十一年度偵字第三八四號偵查卷第七頁），告訴人李駱銀
          雄於警詢中指述：「丙○○並未按門鈴或敲門，是我們發現他時，他已經
          在屋內，當時屋內的門是上鎖的。」等語（參照九十一年度偵字第三八四
          號偵查卷第十頁），足徵被告丙○○係在未經告訴人丁○○之同意下，擅
          自由窗戶攀爬入內，被告丙○○之行為，業已該當於侵入住宅之構成要件
          ，尚難因其辯稱係告訴人丁○○之男朋友而得解免其應負之刑責。
    （二）又告訴人丁○○於警詢中指訴：「丙○○一開始先用家中物品（電話、電
          腦、檯燈）丟我，然後打我，並將我的頭部撞牆，並馬上衝進廚房拿刀出
          來追我朋友乙○○○，追不上後，又返回來用刀架住我，並再次打我並用
          手抓我頭去撞牆，刀是架在我脖子正面。我身體上的瘀傷是他用東西丟傷
          的，至於頭部的傷則是他用刀劃傷的，右側後腦部受傷二公分縫三針。」
          等語（參照九十一年度偵字第三八四號偵查卷第六頁反面），並有私立中
          山醫學院附設孫中山先生紀念醫院中港分院診斷證明書一份、受傷照片一
          張在卷可稽，而告訴人乙○○○於警詢中指訴：「我於九十年十月三日在
          我朋友丁○○住處受到丁○○的朋友丙○○用電話、手提電腦、陶器等物
          品丟我，使我的左大腿、左髖骨及右腳處受傷，並持刀追我。‧‧‧他進
          入屋內後先毀損屋內物品，並打我的朋友丁○○後，再用屋內的電腦等物
          丟我使我受傷，並衝進廚房持刀而出，並追著我，我立即往外跑走。」等
          語（參照九十一年度偵字第三八四號偵查卷第九頁反面、第十頁），亦有
          現場照片六張、受傷照片三張在卷足稽，告訴人丁○○、乙○○○受傷之
          情形，應堪認定。被告丙○○於警詢中供稱：「我用垃圾桶丟乙○○○，
          我用手打丁○○頭部和嘴巴。」等語（參照九十一年度偵字第三八四號偵
          查卷第五頁），被告丙○○亦自承曾有出打毆打告訴人丁○○、乙○○○
          之情事，且由現場照片中客廳一片狼籍及血跡斑斑之情觀之，被告丙○○
          以告訴人丁○○住處之家電用品丟擲告訴人乙○○○，並以刀劃傷告訴人
          丁○○之行為，應堪認定，被告丙○○矢口否認犯行，飾詞狡辯，更難令
          人採信。至於告訴人乙○○○雖未能於案發當天前往驗傷者，然被告林永
          勝確有以物品丟擲告訴人乙○○○之行為，而告訴人乙○○○亦因而受有
          瘀傷，且一般情況下，身體部位遭受外力毆擊，若非當場出血，僅係皮下
          破裂造成瘀血之情形，受傷部位並非當場即呈現瘀青現象，仍須待些時日
          ，皮膚始現慢慢呈現瘀青之徵狀，被告丙○○執此辯解，亦難脫免其傷害
          告訴人乙○○○之刑責。
    （三）再者，告訴人丁○○於警詢中指訴：「他說要死大家一起死，並用刀刺向
          我頭部」、「我當然會心生畏懼，因為丙○○要對我的生命致生危害。」
          等語（參照九十一年度偵字第三八四號偵查卷第六頁反面、第八頁反面）
          ，核與告訴人乙○○○於警詢中指述：「我有目睹他進門後拿東西丟劉孟
          珊，並抓丁○○的頭去撞牆，並用拳頭毆打丁○○頭部及下巴，並說要打
          死丁○○，要和他同歸於盡，我於是過去勸架，但丙○○立即衝進廚房持
          刀而出，並持刀追我，我立刻往門外跑去，並即到警衛請警衛報警。」等
          語（參照九十一年度偵字第三八四號偵查卷第十頁）相符，衡以被告林永
          勝手持尖刀，面對告訴人丁○○之疏離，現又處在懷疑告訴人丁○○與其
          他人交往之猜忌心態下，情緒失控，出言恫嚇告訴人丁○○之舉，係屬合
          理之推論，且告訴人乙○○○於本院審理中亦當庭表明案發當時於門外確
          有聽聞被告丙○○出言恐嚇，告訴人乙○○○對於被告丙○○素昧平生，
          當無構詞誣陷之理，若非眼見告訴人丁○○遭受被告丙○○之言語、暴力
          恐嚇，當不至於挺身而出，坦言被告丙○○之行為，是以，被告丙○○持
          刀、出言恐嚇告訴人丁○○之犯行，亦堪認定。綜上所述，被告丙○○所
          辯，顯係事後卸責之詞，要難採信。本件事證已臻明確，被告丙○○犯行
          ，洵堪認定。
二、被告丙○○未經告訴人丁○○之同意，擅自以攀爬窗戶之方式，侵入告訴人丁○○之住處，核其所為，係犯刑法第三百零六條第一項之侵入住宅罪。又被告丙○○基於普通傷害之概括犯意，先以行動電話、垃圾桶、手提電腦、檯燈等物品，
    朝告訴人乙○○○身體部位丟擲，致使告訴人乙○○○因而受有左髖骨及左大腿
    瘀血之傷害，復持刀朝丁○○頭部毆擊，致使告訴人丁○○因而受有右側頭部裂
    傷二公分之傷害，核其所為，係犯刑法第二百七十七條第一項之傷害罪。被告丙○○先後二次傷害犯行，其時間緊接，手段同一，所觸犯犯罪構成要件相同之罪
    名，顯係基於概括犯意而反覆為之，為連續犯之裁判上一罪關係，應依刑法第五
    十六條之規定，以一罪論，並加重其刑。而被告丙○○手持尖刀，出言恐嚇告訴
    人丁○○：「要死大家一起死」等語，致使告訴人丁○○因而心生畏懼，核其所
    為，係犯刑法第三百零五條之恐嚇罪。被告丙○○所犯侵入住宅罪、連續傷害罪
    、恐嚇危害安全罪三者間，犯意各別，行為互殊，法益亦異，顯係基於各別犯意
    而為之，應予分論併罰。爰審酌被告丙○○身為一身強體健之男子，對於逝去之
    愛，無法以正常態度面對因應，以致於在妒火中燒下，觸犯刑典，侵害被害人之
    身體法益，影響被害人之居住安寧，其行可議，且被告丙○○犯罪後猶否認犯行
    ，飾詞狡辯，未見悔意等一切情狀，分別量處如主文所示之刑，並合併定其應執
    行之刑及均諭知易科罰金之折算標準，以示懲儆。
三、至於扣案之菜刀二把，係告訴人丁○○住處所有之物，並非被告丙○○所有供犯
    罪所用之物，自無從併予諭知沒收，附此敘明。
據上論斷，應依刑事訴訟法第二百九十九條第一項前段，刑法第五十六條、第二百七
十七條第一項、第三百零五條、第三百零六條第一項、第五十一條第五款、第四十一
條第一項前段、第二項，罰金罰鍰提高標準條例第一條前段、第二條，判決如主文。
中      華      民      國      九十一      年    九    月     二十     日
                                臺灣臺中地方法院刑事第六庭
                                        法  官  巫淑芳
右正本證明與原本無異。
如不服本判決，應於送達後十日內向本院提出上訴狀 （須附繕本） ，上訴於台灣高等
法院台中分院。
                                        書記官
中      華      民      國      九十一      年    九    月     二十     日
附錄論罪科刑法條：
刑法第二百七十七條：
傷害人之身體或健康者，處三年以下有期徒刑、拘役或一千元以下罰金。
犯前項之罪因而致人於死者，處無期徒或七年以上有期徒刑，致重傷者，處三年以上
十年以下有期徒刑。
刑法第三百零五條：
以加害生命、身體、自由、名譽、財產之事恐嚇他人，致生危害於安全者，處二年以
下有期徒刑、拘役或三百元以下罰金。
刑法第三百零六條：
無故侵入他人宅、建築物或附連圍繞之土地或船艦者，處一年以下有期徒刑、拘役或
三百元以下罰金。
無故隱匿其內，或受退去之要求而仍留滯者，亦同。
